【裁判字號】    91,訴,967
【裁判日期】    920716
【裁判案由】    電信法等
【裁判全文】
臺灣板橋地方法院刑事判決                          九十一年度訴字第九六七號
    公  訴  人  臺灣板橋地方法院檢察署檢察官
    被      告  甲○○
    選任辯護人  陳垚祥律師
右列被告因竊盜等案件，經檢察官提起公訴 (九十一年度偵字第四三三一號)，本院
判決如左：
    主  文
甲○○無罪。
    理  由
一、公訴意旨略以：被告甲○○意圖為自己不法之所有，於民國九十年一月二十六日
    五時三十分許之夜間，侵入台北縣三峽鎮○○路一ＯＯ號己○○之住宅，竊取己○○所有財物一批（內含其向和信公司申請0000000000號ＳＩＭ卡一
    張）；嗣後即連續持該竊得之ＳＩＭ卡對外與壬○○（起訴書誤載為泰佳玉）等
    友人通信，致使和信公司誤信為合法使用者而提供電信服務，從中連續詐得新台
    幣（下同）二萬五千元之不法電信利益。因認被告涉犯刑法第三百二十一條第一
    項第一款及電信法第五十六條第一項之罪嫌云云。
二、按認定不利於被告之事實，須依積極證據認定，苟積極證據不足為不利於被告事
    實之認定時，即應為有利於被告之認定，更不必有何有利之證據（最高法院七十
    七年度台上字第四六六七號判例參照）。又被告之自白，雖為證據之一種，但必
    與事實相符者為限，若其自白顯有疑義，而審理事實之法院，就其職權調查之所
    得，乃未能證明其自白確與事實相符者，自不得據為認定犯罪事實唯一之基礎（
    最高法院十八年上字第一０八七號判例參照），是被告自白既謂須與事實相符，
    始足採為認定犯罪事實之基礎，復按舉輕明重之法理，證人之證言亦須與事實相
    符，始得採為證據，若該證言顯有疑義，依職權調查結果，亦未能證明該證言與
    事實相符者，自不得採為認定被告犯罪事實之唯一基礎。再者，認定犯罪事實所
    憑之證據，雖不以直接證據為限，間接證據亦包括在內，然而無論直接或間接證
    據，其為訴訟上之證明，須於通常一般人均不致有所懷疑，而得確信其為真實之
    程度，始得據為有罪之認定，倘其證明尚未達到此一程度，而有合理之懷疑存在
    時，事實審法院復已就其心證上理由予以闡述，敘明其如何無從為有罪之確信，
    因而為無罪之判決，尚不得任意指為違法（最高法院七十六年台上字第四九八六
    號判例參照）。
三、公訴人認被告涉犯上開犯行，無非係以被害人己○○之指訴，及證人壬○○於警
    訊中明確指証與其通話者確為被告，且苟被告無竊取被害人財物之事，何能持被
    害人失竊之ＳＩＭ卡對外通信等情，為其論據。
四、訊據被告甲○○堅決否認有何上開犯行，辯稱：伊並未於九十年一月二十六日五
    時三十分許，侵入臺北縣三峽鎮○○路一○○號被害人己○○之住宅，伊於九十
    年一月二十三日農曆除夕即返回雲林家中過年，迄九十年一月二十八日始北上，
    而被害人指稱失竊當日伊於友人丙○○住處喝春酒，自不可能同時至被害人住宅
    竊取財物，另證人壬○○雖指稱伊以上開電話與渠聯絡云云，惟伊係以女友之0
    000000000號及嗣後伊自行申請之0000000000號行動電話與
    壬○○聯絡，並無以上開失竊之ＳＩＭ卡與渠聯絡，與渠聯絡者應另有他人等語
    。經查：
(一)被害人己○○所有之台北縣三峽鎮○○路一ＯＯ號住宅於九十年一月二十六日遭
    人侵入竊取財物，其中包含本件0000000000號行動電話之ＳＩＭ卡等
    情，固據被害人己○○於警訊及本院審理中證述在卷，惟因失竊當時被害人住處
    無人在家，故被害人並不知竊嫌為何人，是本件是否確為被告所為，尚需其餘證
    據佐證之，則公訴人遽依證人壬○○之指證認被告持以該ＳＩＭ卡與之通話，即
    認被告涉犯本件加重竊盜罪嫌，稍嫌率斷。
(二)其次，本件公訴人認被告涉犯竊盜等罪嫌，係以證人壬○○之證言，為其唯一論
    據，惟觀之本件查獲被告之過程，被害人己○○於九十年一月二十六日住宅失竊
    時，並未發現其所有之ＳＩＭ卡亦遭竊取，迄九十年十一月間接獲電信公司之對
    帳單，發覺其所有之行動電話ＳＩＭ卡於上開時地遭人竊取，其後並遭盜打，遂
    於九十年十一月十一日赴臺北縣警察局三峽分局報案，嗣經警員調閱上開電話通
    聯紀錄核對結果，發現該電話曾有多通與壬○○使用之0000000000號
    （登記用戶為其弟秦傑儒）行動電話聯繫，因而循線查訪壬○○，復據壬○○告
    知上開電話乃綽號「阿權」之被告與渠聯繫，乃調閱被告口卡供其指認，始循線
    查知被告等情，業據證人即本件承辦員警庚○○於本院審理中供述無誤，並有被
    害人己○○之報案筆錄及證人壬○○之警訊筆錄附卷為證，惟依上開ＳＩＭ卡之
    失竊時間為九十年一月二十六日，迄被害人發覺上開ＳＩＭ卡遭人使用，再循線
    訪查證人壬○○，由警員為其製作筆錄（時間為九十年十一月三日，參見偵查卷
    第五頁），期間已逾十個月之久，則證人壬○○對於使用上開電話者是否為被告
    之記憶有無錯誤，非無疑問；再者，被告與證人壬○○係於八十九年十二月底，
    在桃園市南門市場相識，並相互留下電話以供聯絡，為證人壬○○與被告所一致
    供述，且證人壬○○同時證稱：當時伊交付予被告名片，而被告則留下○九一五
    的電話予伊，所以伊確定打電話給伊的是甲○○等語，惟依渠二人所述之相識時
    間為八十九年十二月底，則於渠等相識之初，該ＳＩＭ卡尚未遺失，因此被告如
    何能事先留下上開失竊之電話號碼予證人，而使之相互聯繫？已見證人所述，與
    常情有違；又被告復辯以：當時係使用伊女友辛○○所有之000000000
    0號行動電話與壬○○聯絡等語，核與證人壬○○所供僅記憶被告所留下之電話
    為「０九一五」之門號不謀而合，則證人壬○○是否因被告告知使用之電話門號
    亦同為「０九一五」有所混淆，而向警員誤稱上開電話之使用者為被告乙節，非
    無可能；再被告並提出其所稱使用之0000000000號行動電話，自八十
    九年十二月二十六日起迄九十年一月十一日，及嗣後以其名義所申請之0000
    000000號行動電話，自九十年一月十日起迄九十年三月二十四日之通聯紀
    錄，以證其確有以上開二線電話與證人壬○○使用之上開0000000000
    號電話聯絡之紀錄（參見被告所提出之九十一年六月十九日答辯狀證一、證二部
    分），則被告所稱其以該二線電話與證人通話，應屬非虛；另較之前開失竊之「
    0000000000」與被告所持用之「0000000000」號行動電話
    通聯紀錄，其中「0000000000」：於「九十年二月三日十七時十五
    分二十一秒」撥打「0000000000」有「九分七秒」，則通話時間應至
    「十七時廿四分廿八秒」結束；於「九十年二月三日十七時五十三分十四秒」
    撥打「0000000000」有「十八分三秒」，則通話期間應至「十八時十
    一分十七秒」結束；於「九十年二月十二日二十時三十一分五十九秒」撥打「
    0000000000」有「七分一秒」，則通話時間至「二十時三十九分」結
    束；於「九十年三月十九日十六時零分十五秒」撥打「0000000000
    」有「五分二秒」，則通話時間至「十六時五分十七秒」結束；另「00000
    00000」：於「九十年二月三日十七時十七分十七秒」撥打「00000
    00000」有「一分四十六秒」，則通話時間應至「十七時十九分三秒」結束
    ；於「九十年二月三日十七時十九分二十九秒」撥打「0000000000
    」有「五分十六秒」，則通話時間至「十七時廿四分四十五秒」結束；於九十
    年二月十二日二十時三十二分三十一秒」撥打「0000000000」有「十
    秒」，則通話時間至「二十時三十二分四十一秒」結束；於「九十年三月十九
    日十五時五十八分三十二秒」撥打「0000000000」有「二分五十七秒
    」，則通話時間至「十六時一分廿九秒」結束，此有卷附之通聯紀錄可供參酌，
    經比較前開二支電話之通話時間，可知使用上開0000000000號行動電
    話ＳＩＭ卡之人與證人壬○○通話之際，被告同時以其所有之00000000
    00號行動電話與他人通話，衡諸常情被告應無可能同時與二人通話，益徵證人
    壬○○前開證言，顯有疑義。
(三)又本院依卷附之該失竊0000000000號行動電話通聯紀錄，發現使用該
    ＳＩＭ卡者除與證人壬○○使用之0000000000號行動電話聯繫頻繁外
    ，另與「（０四）五六九──二０八」（使用者：癸○○，址設：台中縣大雅鄉
    ○○路一一０號之二十）、「（０四二）六九一─四０七三」（使用者：子○○
    ，址設：台中縣大肚鄉○○村○○路○段二０三巷一弄五號）、「000000
    0000」（使用者：卯○○，址設：彰化縣社頭鄉潘厝巷六號）、「0000
    000000」（使用者：辰○○，址設：彰化縣二水巷修仁村修仁路二十六號
    ）、「0000000000」（使用者：乙○○，址設：彰化縣社頭鄉○○村
    ○○路○段二九七號）「0000000000」（使用者：寅○○，址設：彰
    化縣社頭鄉○○村○○路○段六三二巷一弄一號」）、「八三七─九五二一」（
    使用者：戊○○，址設：彰化縣員林鎮湖水巷一號之二十三）、「000000
    0000」（使用者：丑○○，址設：彰化縣社頭鄉○○村○○路六三二巷四弄
    一號）等電話使用人亦有多次聯繫之紀錄，訊據被告堅決否認與渠等相識，嗣經
    本院傳喚證人子○○、蘇清河、乙○○、寅○○、辰○○、戊○○及卯○○等人
    到庭，訊以是否與被告相識，及以上開失竊電話與渠等通話者為何人等情，其等
    均具結證稱：並不認識被告甲○○，亦不知使用上開0000000000號電
    話與渠等聯絡之人為何人等語，亦無從認定與上開證人通話之人即為被告；復觀
    之上開證人大多居住於台中縣及彰化縣等地，核與被告設籍之雲林縣亦無地緣關
    係，則使用上開遭竊之0000000000號電話與前揭證人留下通聯紀錄之
    人應非被告，而係另有其人甚明。
(四)末就被告所辯：於九十年一月二十三日即返回南部過年，於被害人失竊ＳＩＭ卡
    當日於友人丙○○住處泡茶、聊天等情，亦據證人丙○○於本院審理中到庭證稱
    述：伊與被告自小認識，伊記得被告在去年除夕夜時晚上十一、二點有到伊家，
    當天還有很多人到伊家聊天、打牌、喝酒等，當時丁○○也有去伊家，約天亮才
    走，甲○○是本人自己去的等語、證人丁○○亦證稱：去年被告過年回家時來我
    家看鴿子，被告好像是農曆二十九日回去的，約待了一個星期後回台北，除夕當
    天伊等還有去丙○○家，是他先過去，伊才過去的，在他家喝酒、泡茶、也有人
    在打牌等語（參見本院九十一年九月二日訊問筆錄），核與被告所陳情節相符，
    則被告前開辯解，應非子虛。
(五)綜合上情各節，除證人壬○○對於被告之片面指述外，對於該失竊之ＳＩＭ卡是
    否為被告所竊取並盜打，復有上開諸多可疑之處，尚未使通常一般人均不致有所
    懷疑，而得確信其為真實之程度，此外復查無其他積極證據足證被告有公訴人所
    指之上開犯行，揆諸前揭說明，自應為無罪判決之諭知。
據上論斷，應依刑事訴訟法第三百零一條第一項，判決如主文。
本案經檢察官朱學瑛到庭執行職務
中      華      民      國    九十二    年      七      月     十六     日
                                      臺灣板橋地方法院刑事第六庭
                                          法  官  徐   蘭   萍
右正本證明與原本無異。
如不服本判決，應於判決送達後十日內，向本院提出上訴狀。
                                          書記官  莊   川   億
中      華      民      國    九十二    年      七      月     十八     日


司法院資訊處製作；財團法人民間司法改革基金會備份。
